【裁判字號】    97,簡上,474
【裁判日期】    980225
【裁判案由】    侵占遺失物
【裁判全文】
臺灣臺南地方法院刑事判決             97年度簡上字第474號
上  訴  人  臺灣臺南地方法院檢察署檢察官
被      告  乙○○
上列上訴人因被告侵占遺失物案件，不服本院中華民國97年10月
23日所為97年度簡字第2828號第一審刑事簡易判決（檢察官聲請
簡易判決處刑書案號：97年度偵字第12015號），提起上訴，本
院管轄之第二審合議庭判決如下：
    主  文
原判決撤銷。
乙○○意圖為自己不法之所有，而侵占離本人所持有之物，處罰
金新臺幣貳仟元，如易服勞役，以新臺幣壹仟元折算壹日。
    事  實
一、乙○○前於民國95年間因詐欺及偽造文書案件，經本院以95
    年度易字69號、95年度簡字第2216號，分別判處有期徒刑6
    月、5月確定，並以95年度聲字第1829號裁定應執行有期徒
    刑10月確定，於95年4月28日入監服刑，於96年2月27日縮刑
    期滿，翌日執行完畢出監（未構成累犯），猶不知警惕，於
    97年5月29日中午12時許，在臺南市南區二仁溪橋下之鐵皮
    屋旁，拾獲脫離丙○○所有於同日上午11時15分許遭真實姓
    名、年籍不詳之第三人所竊取，而脫離丙○○所持有之MOTO
    ROL之白色行動電話1支（DEC ESN：00000000000號）、BENQ
    SIEMINS之紅色行動電話1支（手機序號：000000000000000
    號）、NOKIA之銀色行動電話（ESN：00000000000號、CODE
    ：000000000000000號）1支，竟意圖為自己不法之所有，將
    上開3支行動電話侵占入己，並交由知情之蔡孟洲、杜建宏
    （2人所涉收受贓物罪嫌，均經緩起訴處分）使用。嗣經丙
    ○○報警處理，經警循線調查，而查獲上情。
二、案經臺南市警察局移送臺灣臺南地方法院檢察署檢察官偵查
    後聲請以簡易判決處刑。
     理  由
一、按被告以外之人於審判外之陳述，雖不符刑事訴訟法第159
    條之1至第159條之4之規定，而經當事人於審判程序同意作
    為證據，法院審酌該言詞陳述或書面陳述作成時之情況，認
    為適當者，亦得為證據；又當事人、代理人或辯護人於法院
    調查證據時，知有第159條之5第1項不得為證據之情形，而
    未於言詞辯論終結前聲明異議者，視為有前項之同意，為刑
    事訴訟法第159條之5第1項、第2項所明文。又當事人、代理
    人或辯護人於調查證據時，知有刑事訴訟法第159條第1項不
    得為證據之情形，卻表示「沒有意見」等意思，而未於言詞
    辯論終結前聲明異議者，應視為已有將該等傳聞證據採為證
    據之同意，業據最高法院93年度臺上字第3533號及94年度臺
    上字第2976號等判決闡釋明確。本件公訴人、被告對於本案
    之供述及非供述證據均未表示意見及爭執，且無事證顯示係
    公務員因違法蒐證所取得之供述證據，本院審酌該等供述證
    據作成時之情況，亦認為適於作為證據，依刑事訴訟法第15
    9條之4第1款、第159條之5第1項等規定，應認為均有證據能
    力。
二、上開事實，業經被告於偵查及本院審理時均坦承不諱，核與
    證人即告訴人丙○○於警詢、證人蔡孟洲、杜建宏於警詢及
    偵查中證述情節相符，復有通聯調閱查詢單、搜索扣押筆錄
    、扣押物品目錄表、照片、贓物認領保管單在卷足資佐證，
    足認被告前開任意性之自白核與事證相符，應堪予採信。是
    本件事證明確，被告犯行堪以認定。
三、核被告所為，係犯刑法第337條之侵占離本人所持有之物罪
    。原審簡易判決以被告犯罪之事證明確，予以論罪科刑，固
    非無見。惟被告於95年間因詐欺及偽造文書案件，經本院以
    95年度易字69號、95年度簡字第2216號，分別判處有期徒刑
    6月、5月確定，並以95年度聲字第1829號裁定應執行有期徒
    刑10月確定，於95年4月28日入監服刑，於96年2月27日縮刑
    期滿，翌日執行完畢出監等情，固有卷附臺灣高等法院被告
    前案紀錄表在卷可按。然刑法第47條第1項規定之累犯，係
    以行為人受徒刑之執行完畢，五年以內故意再犯有期徒刑以
    上之罪為要件，而本件被告所犯刑法第337條之侵占離本人
    所持有之物罪，其法定刑為專科罰金刑之罪，與累犯須再犯
    有期徒刑以上之罪之要件未合，故本件不得論以累犯，原審
    判決誤論以累犯，容有違誤，公訴人上訴意旨指摘及此，為
    有理由，自應由本院將原判決撤銷改判。爰審酌被告之素行
    ，犯罪之動機、目的、手段、所生損害、犯罪後坦承犯行之
    態度及素行等一切情狀，量處如主文所示之刑，並諭知易服
    勞役之折算標準。
據上論斷，應依刑事訴訟法第455條之1第1項、第3項、第369條
第1項前段、第364條、第299條第1項前段、第371條、刑法第337
條、第42條第3項前段，刑法施行法第1條之1第1項、第2項前段
，判決如主文。
本案經檢察官甲○○到庭執行職務。
中    華    民    國    98    年    2     月    25    日
                  刑事第七庭    審判長法  官  賴純慧
                                      法  官  鄧希賢
                                      法  官  田幸艷
以上正本證明與原本無異。
不得上訴。
                                      書記官  莊文茹
中    華    民    國    98    年    2     月    26    日
附錄論罪科刑法條：
中華民國刑法第337條（侵占遺失物罪）
意圖為自己或第三人不法之所有，而侵占遺失物、漂流物或其他
離本人所持有之物者，處5百元以下罰金。


司法院資訊處製作；財團法人民間司法改革基金會備份。
